sv: Hem och trädgård > Gräsmatta och trädgård > Trädgårdsskötsel: Kompostering; Sjukdomskontroll; Gödningsmedel; Krukfat och brickor; Tillbehör för trädgårdsskötsel; Tillbehör till trädgårdsverktyg; Trädgårdsverktyg; Växthus; Ogräsmedel; Hydrokultur; Trädgårdstyg; Tillbehör till trädgårdstyg; Komposttäckning; Planteringsburar och -stöd; Växtställ; Insats för krukor och planteringar; Krukor och växtbehållare; Regntunnor; Jord och sand; Jordtestkit
en: Home & Garden > Lawn & Garden > Gardening: Composting; Disease Control; Fertilizers; Garden Pot Saucers & Trays; Gardening Accessories; Gardening Tool Accessories; Gardening Tools; Greenhouses; Herbicides; Hydroponics; Landscape Fabric; Landscape Fabric Accessories; Mulch; Plant Cages & Supports; Plant Stands; Pot & Planter Liners; Pots & Planters; Rain Barrels; Sands & Soils; Soil Test Kits
nb: Hjem og hage > Plen og hage > Hagearbeid: Kompostering; Sykdomsbekjempelse; Gjødsel; Potteunderlag og -brett; Hagetilbehør; Tilbehør til hageverktøy; Hageverktøy; Drivhus; Ugressmidler; Hydroponikk; Jorddekke; Tilbehør til jorddekke; Mulch; Plantebur og -støtter; Plantestativer; Potte- og kasseinnlegg; Potter og plantekasser; Regntønner; Sand og jord; Jordtestsett
sk-SK: Dom a záhrada > Trávnik a záhrada > Záhradníctvo: Kompostovanie; Kontrola chorôb; Hnojivá; Misky a tácky pod kvetináče; Záhradné potreby; Príslušenstvo pre záhradné náradie; Záhradné náradie; Skleníky; Herbicídy; Hydropónia; Ochranná tkanina proti burine; Príslušenstvo pre ochrannú tkaninu proti burine; Mulčovanie; Klietky a podpery na rastliny; Stojany na rastliny; Vložky do črepníkov a kvetináčov; Črepníky a kvetináče; Dažďové sudy; Piesok a pôda; Súpravy na testovanie pôdy
pl: Dom i ogród > Trawnik i ogród > Ogrodnictwo: Kompostowanie; Ochrona roślin; Nawozy; Doniczki i spodki pod donice ogrodowe; Akcesoria ogrodnicze; Akcesoria do narzędzi ogrodniczych; Narzędzia ogrodnicze; Szklarnie; Herbicydy; Hydroponika; Agrowłókiny; Akcesoria do agrowłókniny; Mulcz; Siatki i podpory dla roślin; Kwietniki; Wkładki do doniczek; Doniczki i osłonki; Zbiorniki na deszczówkę; Piaski i gleby; Zestawy do analizy gleby
bg-BG: Дом и градина > Морава и градина > Градинарство: Компостиране; Контрол на заболяванията; Торове; Чинийки и тави за градински саксии; Аксесоари за градинарство; Аксесоари за градински инструменти; Градински инструменти; Оранжерии; Хербициди; Хидропоника; Текстилно покривало против плевели; Аксесоари за текстилно покривало против плевели; Мулчиране; Клетки и опори за растения; Стойки за растения; Подложки за саксии и цветарници; Саксии и цветарници; Варели за дъжд; Пясъци и почви; Комплекти за тестване на почвата
it: Casa e giardino > Prato e giardino > Giardinaggio: Composting; Controllo malattie; Fertilizzanti; Piattini e vassoi per vasi da giardino; Accessori per il giardinaggio; Accessori per strumenti da giardinaggio; Attrezzi da giardinaggio; Serre; Erbicidi; Idroponica; Tessuti per pacciamatura; Accessori per teli da pacciamatura; Pacciame; Supporti e gabbie per piante; Supporti per piante; Fodere per vasi per piante e fiori; Vasi e fioriere; Contenitori per raccolta pioggia; Sabbie e suoli; Kit per l'analisi del suolo
cs: Dům a zahrada > Trávníky a zahrady > Zahradničení: Kompostování; Prevence nákaz; Hnojiva; Misky pod květináče; Zahradnické doplňky; Příslušenství k zahradnickému náčiní; Zahradnické nářadí; Skleníky; Herbicidy; Hydroponie; Zahradní textilie; Zahradní textilie – příslušenství; Mulčovače; Ochranné a opěrné sítě pro rostliny; Stojany na květiny; Vložky do květináčů; Koflíky a sazečky; Sudy na dešťovou vodu; Písky a zeminy; Sady pro testování půdy
fi: Koti ja puutarha > Piha ja puutarha > Puutarhanhoito: Kompostointi; Tautien hallinta; Lannoitteet; Ulkoruukkujen lautaset ja alustat; Puutarhatarvikkeet; Puutarhanhoitotarvikkeet; Puutarhatyökalut; Kasvihuoneet; Rikkakasvien torjunta-aineet; Vesiviljely; Suodatinkangas; Suojakangastarvikkeet; Lehtikate; Kasvikehikot ja -tuet; Kasvitelineet; Ruukku- ja istutusastiapussit; Ruukut ja istutusastiat; Sadevesitynnyrit; Hiekka ja multa; Maaperätestisarjat
hr-HR: Dom i vrt > Travnjak i vrt > Vrtlarstvo: Kompostiranje; Kontrola bolesti; Gnojiva; Tanjurići i pladnjevi za vrtne posude; Pribor za vrtlarenje; Dodaci za vrtni alat; Vrtlarski alati; Staklenici; Herbicidi; Hidroponija; Tkanina za hortikulturu; Dodaci za tkaninu za hortikulturu; Malč; Kavezi i potpore za biljke; Stalci za biljke; Obloge za posude i žardinjere; Tegle i žardinjere za biljke; Bačve za kišnicu; Pijesak i zemlja; Kompleti za testiranje tla
nl: Huis en tuin > Tuin en gazon > Tuinieren: Composteren; Ziektebestrijding; Kunstmest; Schalen en onderzetters voor tuinpotten; Tuinieraccessoires; Accessoires voor tuingereedschap; Tuingereedschap; Kassen; Onkruidverdelgers; Hydroponie; Onkruiddoek; Accessoires voor onkruiddoek; Tuinstrooisel; Plantenkooien en -steunen; Plantenstaanders; Binnenbekleding voor bloempotten en -bakken; Potten; Regentonnen; Zand en grond; Bodemtestkits
ru: Дом и сад > Товары для придомовых и садовых участков > Садоводство: Компостирование; Средства для борьбы с заболеваниями; Удобрения; Поддоны для цветочных горшков; Аксессуары для работы в саду; Аксессуары для садовых инструментов; Садовые инструменты; Теплицы; Гербициды; Гидропоника; Геотекстиль; Аксессуары для геотекстиля; Мульча; Сетчатые колпаки и опоры для растений; Стеллажи для растений; Вставки для горшков и кашпо; Горшки и кашпо; Бочки для дождевой воды; Песок и грунт; Набор для анализа почвы
ko: 가정/원예 용품 > 잔디/정원 > 원예: 퇴비화 장비; 병해 방제; 비료; 화분 받침/트레이; 원예 부대용품; 원예 도구 부대용품; 원예 도구; 온실; 제초제; 수경법; 조경용 직물; 조경용 직물 부대용품; 뿌리 덮개; 식물용 케이지/지지대; 화분대; 화분 라이너; 화분; 빗물받이통; 모래/흙; 토양 검사 키트
ja: ホーム・ガーデン > ガーデン用品・ガーデン機器 > ガーデニング: コンポスト用品; 病害対策; 肥料; 植木鉢用受皿/トレイ; ガーデニング小物; ガーデニングツール関連用品; ガーデニング用具; 温室; 除草剤; 水耕栽培; 防草シート; 防草シート関連用品; マルチング材; ベジタブルケージ・支柱; フラワースタンド; 植木鉢/プランター用中敷; 植木鉢・プランター; 天水桶; 砂・土; 土壌検査キット
sl-SI: Dom in vrt > Travnik in vrt > Vrtnarjenje: Kompostiranje; Zatiranje bolezni; Gnojila; Podstavki in pladnji za vrtne lonce; Vrtnarski pripomočki; Dodatki za vrtno orodje; Vrtno orodje; Rastlinjaki; Herbicidi; Hidroponika; Talna pokrivala; Dodatki za talna pokrivala; Zastirke; Rešetke in opore za rastline; Stojala za rastline; Obloge za lonce in sadilnike; Lonci in sadilniki; Zbiralniki za deževnico; Pesek in prst; Kompleti za testiranje prsti
lt-LT: Namai ir sodas > Veja ir sodas > Sodininkystė: Kompostavimas; Ligų kontrolė; Trąšos; Sodo vazonų lėkštės ir padėklai; Sodo reikmenys; Sodo įrankių priedai; Sodo įrankiai; Šiltnamiai; Herbicidai; Hidroponika; Agrotekstilinis audinys; Agrotekstilinio audinio priedai; Mulčias; Augalų narveliai ir atramos; Augalų stovai; Vazonų ir lauko vazonų įdėklai; Vazonai ir lauko vazonai; Lietaus statinės; Smėlis ir dirvožemis; Dirvožemio tyrimo rinkinys
th: บ้านและสวน > สนามและสวน > การทำสวน: การหมักทำปุ๋ย; การควบคุมโรค; ปุ๋ย; ที่รองและถาดกระถางต้นไม้; อุปกรณ์ทำสวน; อุปกรณ์เครื่องมือทำสวน; เครื่องมือทำสวน; เรือนกระจก; สารฆ่าวัชพืช; การปลูกพืชไฮโดรโพนิกส์; ผ้าสำหรับงานจัดสวน; อุปกรณ์ผ้าสำหรับงานจัดสวน; วัสดุคลุมดิน; กรงและที่ค้ำต้นไม้; ที่ตั้งต้นไม้; ที่รองกระถางต้นไม้; กระถางต้นไม้; ถังรองน้ำฝน; ทรายและดิน; ชุดทดสอบดิน
fr: Maison et jardin > Pelouses et jardins > Jardinage: Compostage; Traitement antiparasitaire; Engrais; Soucoupes et plateaux pour pots de fleurs; Accessoires de jardinage; Accessoires pour outils de jardinage; Outils de jardinage; Serres; Herbicides; Hydroponie; Géotextiles; Accessoires pour toiles de paillage; Paillis; Supports et structures pour plantes; Supports pour plantes; Doublures pour pots et jardinières; Pots et cache-pots; Récupérateurs d’eau de pluie; Sable et terreau; Kits d'analyse du sol
pt-BR: Casa e jardim > Gramado e jardim > Jardinagem: Adubagem; Controle de Pragas e Doenças; Fertilizantes; Pratos ou bases para vasos; Acessórios de jardinagem; Acessórios de ferramentas para jardinagem; Ferramentas de jardinagem; Estufas; Herbicidas; Hidroponia; Tecidos de paisagismo; Acessórios para tecido de paisagismo; Mulch; Cercas e suportes para plantas; Suportes para vasos; Vasos plásticos simples para cachepôs e jardineiras; Potes; Tanques de chuva; Areia e terra; Kits de teste de solo
zh-TW: 居家和庭園 > 草皮和花園 > 園藝: 堆肥用品; 病蟲害防治; 肥料; 花盆墊; 園藝配件; 園藝工具配件; 園藝工具; 溫室; 除草劑; 水耕法; 園藝覆蓋布料; 園藝覆蓋布料配件; 覆蓋物; 盆栽固定架; 盆栽架; 盆栽內襯; 盆栽類; 屋簷接水桶; 沙/土; 土壤測試套件
ro-RO: Casă și grădină > Gazon și grădină > Articole pentru grădinărit: Compostare; Combaterea bolilor; Îngrășăminte; Farfurioare și tăvi pentru ghivece de grădină; Accesorii pentru grădinărit; Accesorii pentru scule de grădinărit; Scule de grădinărit; Sere; Erbicide; Culturi hidroponice; Material pentru amenajare peisagistică; Accesorii pentru materiale pentru amenajare peisagistică; Mulci; Cuști și suporturi pentru plante; Standuri pentru plante; Inserții pentru ghivece și jardiniere; Ghivece și jardiniere; Butoaie pentru apă de ploaie; Nisip și pământ; Seturi de testare a solului
es: Casa y jardín > Jardín > Jardinería: Compostaje; Control de enfermedades; Fertilizantes; Platillos y cubetas para macetas; Accesorios de jardinería; Accesorios para herramientas de jardinería; Herramientas de jardín; Invernaderos; Herbicidas; Hidropónicos; Mallas antihierbas; Accesorios para mallas antihierbas; Mantillo; Enrejados y soportes para plantas; Bases para macetas; Recipientes para macetas y sembradoras; Macetas y tiestos; Barriles de lluvia; Tierra y arena; Kit de análisis de suelo
hu: Otthon és kert > Gyep és kert > Kertészkedés: Komposztálás; Betegségellenőrzés; Műtrágyák; Kerti csészealjak és tálcák; Kertészeti kiegészítők; Kertiszerszám-kiegészítők; Kertészeti eszközök; Üvegházak; Gyomírtók; Hidroponika; Talajtakarók; Talajtakaró-kiegészítők; Mulcs; Növényketrecek és -támasztékok; Növényállványok; Cserép- és ültetőbélések; Cserepek és ültetők; Esőhordók; Homok és föld; Talajvizsgáló készlet / csomag
el: Σπίτι & κήπος > Γκαζόν & κήπος > Κηπουρική: Λιπασματοποίηση; Έλεγχος ασθενειών; Λιπάσματα; Πιατάκια & δίσκοι γλαστρών Κήπου; Αξεσουάρ κηπουρικής; Αξεσουάρ εργαλείων κηπουρικής; Εργαλεία κηπουρικής; Θερμοκήπια; Ζιζανιοκτόνα; Υδροπονία; Γεωυφάσματα; Αξεσουάρ για γεωυφάσματα; Προστατευτικά στρώματα από φύλλα; Κλουβιά & στηρίγματα φυτών; Βάσεις φυτών; Επενδύσεις για γλάστρες & ζαρντινιέρες; Γλάστρες & ζαρντινιέρες; Βαρέλια συλλογής νερού; Άμμος & χώματα; Κιτ ελέγχου εδάφους
de: Heim & Garten > Rasen & Garten > Gartenarbeit: Kompostieren; Krankheitsbekämpfung; Dünger; Gartentopfuntersetzer und Trays; Zubehör für Gartenarbeit; Zubehör für Gartengeräte; Gartenwerkzeuge; Gewächshäuser; Herbizide; Hydroponik; Unkrautvlies; Unkrautvlies-Zubehör; Mulch; Blumenkäfige & Zubehör; Pflanzenständer; Pflanzeinsätze für Blumentöpfe und -kübel; Blumentöpfe & Pflanzgefäße; Regenfässer; Sand & Gartenerde; Bodenanalysesets
tr: Ev ve Bahçe > Çim ve Bahçe > Bahçecilik: Kompost Hazırlama; Salgın Önleme; Gübre; Bahçe Saksısı Tabakları ve Tepsileri; Bahçecilik Aksesuarları; Bahçe Aracı Aksesuarları; Bahçe Aletleri; Sera; Zararlı Ot İlaçları; Hidroponik; Suni Çim Halı; Suni Çim Halı Aksesuarları; Saman Örtüsü; Bitki Kafesleri ve Destekleri; Bitki Stantları; Saksı ve Çiçeklik Astarları; Saksılar ve Çiçeklikler; Yağmur Varilleri; Kumlar ve Topraklar; Toprak Testi Kitleri
pt-PT: Casa e jardim > Relva e jardim > Jardinagem: Compostagem; Controlo de doenças; Fertilizadores; Pratos e bandejas para vasos; Acessórios de jardinagem; Acessórios de ferramenta de jardinagem; Ferramentas de jardinagem; Estufas; Herbicidas; Hidroponia; Malha geotêxtil; Acessórios para malha geotêxtil; Matéria orgânica; Gaiolas e suportes para plantas; Apoios para plantas; Forros para vasos e canteiros; Vasos e canteiros; Barris para recolher chuva; Areias e solos; Kits de teste de solo
vi: Nhà và vườn > Bãi cỏ và vườn > Làm vườn: Ủ phân hữu cơ; Kiểm soát dịch bệnh; Phân bón; Khay để chậu cây; Phụ kiện làm vườn; Phụ kiện dụng cụ làm vườn; Dụng cụ làm vườn; Nhà kính; Thuốc diệt cỏ; Thủy canh; Bạt trải vườn; Phụ kiện bạt trải vườn; Lớp phủ hữu cơ cho đất; Màng phủ & giá đỡ cây trồng; Giá để chậu cây; Lót chậu trồng cây; Chậu trồng cây; Thùng đựng nước mưa; Đất cát; Bộ sản phẩm kiểm tra đất
zh-CN: 家居与园艺 > 草坪与花园 > 园艺用品: 堆肥用品; 花卉病虫害防治; 肥料; 花盆托盘; 园艺用具; 园艺工具配件; 园艺工具; 温室; 除草剂; 水培; 农用无纺布; 农用无纺布配件; 护根覆盖物; 园艺花架/支架; 盆栽架; 花坛/花盆衬垫; 园艺花盆; 雨水收集工具; 沙土; 土壤测试套件
da: Hjem og have > Græsplæne og have > Havearbejde: Kompostering; Sygdomskontrol; Gødning; Underfade til havekrukker; Havearbejde – tilbehør; Tilbehør til haveredskaber; Haveredskaber; Drivhuse; Ukrudtsmidler; Hydroponik; Ukrudtsduge; Ukrudtsduge – tilbehør; Jorddækningsmateriale; Plantesøjler og støttegitre; Planteborde; Plantepotter; Plantekrukker; Regntønder; Sand og jord; Jordprøvesæt